# 陈版，请教基于客户合同的软件开发问题

提问人：hcm6895 时间：2022-11-01 15:36:29
企业进行的软件开发工作是基于客户项目开展的，此软件属于首次开发，具有一定的行业先进性。企业与某客户签订了一项受托开发合同，为客户的项目定制一款软件，公司目前已经开发完毕并交付，知识产权归企业所有。后续此软件企业可以再次销售给其他客户并提供修改定制服务，目前也有稳定的订单。
企业为研发此软件所发生的开发成本，远远大于产生的销售金额，也不会从客户处得到补偿，这些成本应当作为受托定制软件开发的成本结转还是作为一项研发费用？

回答人：chenyiwei
企业在决定上马开发该软件，以及与该客户谈判确定合同价格时，应当会考虑在该现有合同之外，该软件还有无其他市场化前景。如果该软件虽然最初是基于特定客户的需求开发，但事实上具有较广泛的用途，预计除了当前客户之外还可以从其他客户合同中获得重大经济利益的，则可以视为一项企业内部研发项目，研发支出列入研发费用或者开发支出；反之，如果除了该现有合同之外，后续能否获得其他合同仍有较大不确定性，则应按照定制产品研发处理，计入合同履约成本，最终转入营业成本。
从主帖所述“企业为研发此软件所发生的开发成本，远远大于产生的销售金额”、“后续此软件企业可以再次销售给其他客户并提供修改定制服务，目前也有稳定的订单”来看，列入研发支出的可能性相对较大。